臺灣高等法院刑事判決　　　　　　　　99年度上易字第2735號
上訴人　臺灣板橋地方法院檢察署檢察官
被　告　王智賢
　　　　　　　　（另案
上列上訴人因被告詐欺等案件，不服臺灣板橋地方法院99年度易
緝字第110號，中華民國99 年9月9日第一審判決（起訴案號：臺
灣板橋地方法院檢察署98年度偵字第28787號、第28788號。於原
審準備程序，被告就被訴犯罪事實為有罪之陳述，經原審告知簡
式審判程序意旨，並聽取當事人意見後，原審合議庭裁定依簡式
審判程序審理），提起上訴，本院判決如下：
    主  文
上訴駁回。
    犯罪事實及理由
一、本院審理結果，認第一審以被告王智賢犯詐欺取財罪，累犯
    ，判處有期徒刑4 月，並諭知易科罰金折算標準，認事用法
    及量刑均無不當，應予維持，並引用附件第一審判決書記載
    之犯罪事實、證據及理由。
二、公訴人上訴意旨略以：（一）被告觸犯詐欺取財及僭行公務
    員職權罪等行為，於一般人之認知而言，應是出於個別之犯
    意，顯為獨立之數行為，並非想像競合犯，應予分論併罰。
    （二）被告具有累犯之法定加重事由，原審僅判處有期徒刑
    4月，量刑過輕云云。惟查：
（一）刑法上一行為而觸犯數罪名之想像競合犯存在之目的，在
      於避免對於同一不法要素予以過度評價。所謂「同一行為
      」是指所實行者為完全或局部同一之行為。因此刑法修正
      刪除牽連犯之規定後，於修正前原認屬於方法目的或原因
      結果之不同犯罪，其間若有實行之行為完全或局部同一之
      情形，應得依想像競合犯論擬（最高法院97年度台上字第
      1880、3494號判決意旨參照）。被告所為詐欺取財與僭行
      公務員職權之行為，在自然意義上雖非完全一致，但依被
      告與其餘共同正犯之犯罪計畫，是欲以僭行公務員職權之
      手段達成渠等詐取被害人財物之目的。且二罪之行為間仍
      有局部重疊合致情形，依一般社會通念，認應評價為一罪
      方符合刑罰公平原則，如予分論併罰，反有過度處罰之疑
      慮，而未能契合人民法律感情。因此，於牽連犯廢除後，
      適度擴張一行為概念，認定本案犯行以一行為觸犯數罪名
      之想像競合犯，核屬適當。原審認被告所為應依想像競合
      犯之規定，從一重罪論以詐欺取財罪處斷，尚無違誤。上
      訴意旨認應予分論併罰，應有誤會。
（二）量刑輕重本屬法院職權之行使，原審量刑既已審酌刑法第
      57條所列各款科刑應審酌事項，並斟酌被告為累犯之加重
      刑罰事由，所處刑罰既無失出入情形，判處被告有期徒刑
      4月，並諭知易科罰金折算標準，核無違法、失當。
三、上訴意旨指稱原判決適用法律不當，並就原審已依職權斟酌
    之量刑事項為爭執，並未有更積極有利之事證足以推翻原判
    決之認定，上訴為無理由，應予駁回。
據上論結，應依刑事訴訟法第373條、第368條，判決如主文。
本案經檢察官壽勤偉到庭執行職務。
中    華    民    國   100    年    3     月    25    日
                  刑事第六庭  審判長 法  官  邱同印
                                     法  官  吳淑惠
                                     法  官  郭豫珍
以上正本證明與原本無異。
不得上訴。
                                     書記官  陳采薇
中    華    民    國   100    年    3     月    25    日
附錄：本案論罪科刑法條全文
中華民國刑法第339條
（普通詐欺罪）
意圖為自己或第三人不法之所有，以詐術使人將本人或第三人之
物交付者，處5年以下有期徒刑、拘役或科或併科1千元以下罰金
。
以前項方法得財產上不法之利益或使第三人得之者，亦同。
前二項之未遂犯罰之。
中華民國刑法第158條
（僭行公務員職權罪）
冒充公務員而行使其職權者，處3年以下有期徒刑、拘役或5百元
以下罰金。
冒充外國公務員而行使其職權者，亦同。